zh-TW: 指揮棒握把設計: 軟木握把; 塑膠手柄; 橡膠握把; 木柄; 其他
pl: Projekt uchwytu pałeczki: Uchwyt korkowy; Uchwyt plastikowy; Gumowy uchwyt; Drewniana rękojeść; Inne
th: การออกแบบด้ามจับไม้บาตอง: ด้ามจับไม้ก๊อก; ที่จับพลาสติก; ด้ามจับยาง; ที่จับแบบไม้; อื่นๆ
nl: Ontwerp stokgreep: Kurken handvat; Kunststof handvat; Rubberen handvat; Houten handvat; Andere
de: Schlagstockgriff-Design: Korkgriff; Kunststoffgriff; Gummigriff; Holzgriff; Sonstiges
ru: Тип ручки у палочки: Пробковая ручка; Пластиковая ручка; Резиновая ручка; Деревянная ручка; Другое
pt-PT: Design de pega de batom: Punho de cortiça; Punho de plástico; Punho de borracha; Cabo de madeira; Outro
hu: Karmesteri pálca markolatának kialakítása: Parafa markolat; Műanyag markolat; Gumi markolat; Fa fogantyú; Egyéb
sv: Batongreppsdesign: Korkhandtag; Plasthandtag; Gummihandtag; Trähandtag; Övrigt
cs: Design rukojeti obušku: Korková rukojeť; Plastová rukojeť; Gumová rukojeť; Dřevěná rukojeť; Jiné
fr: Conception de la poignée du bâton: Poignée en liège; Poignée en plastique; Poignée en caoutchouc; Manche en bois; Autre
da: Batongrebsdesign: Korkgreb; Plasthåndtag; Gummigreb; Træhåndtag; Andet
it: Design dell’impugnatura del manganello: Impugnatura in sughero; Manico in plastica; Impugnatura in gomma; Manico in legno; Altro
fi: Tahtipuikon kädensijan muotoilu: Korkkikahva; Muovinen kahva; Kumikahva; Puinen kahva; Muu
ko: 지휘봉 그립 디자인: 코르크 그립; 플라스틱 손잡이; 고무 그립; 나무 손잡이; 기타
zh-CN: 指挥棒握把设计: 软木握把; 塑料握把; 橡胶握把; 木制握把; 其他
sk-SK: Dizajn rukoväte paličky: Korková rukoväť; Plastová rukoväť; Gumená rukoväť; Drevená rukoväť; Iné
en: Baton grip design: Cork grip; Plastic handle; Rubber grip; Wooden handle; Other
bg-BG: Дизайн на дръжката на палката: Коркова дръжка; Пластмасова дръжка; Гумена дръжка; Дървена дръжка; Други
el: Σχεδιασμός λαβής μπαγκέτας: Λαβή από φελλό; Πλαστική λαβή; Λαστιχένια λαβή; Ξύλινη λαβή; Άλλο
lt-LT: Lazdelės rankenos dizainas: Kamštienos rankena; Plastikinė rankena; Guminė rankena; Medinė rankena; Kita
ro-RO: Design mâner baghetă: Mâner de plută; Mâner din plastic; Mâner din cauciuc; Mâner din lemn; Altele
vi: Thiết kế tay cầm dùi cui: Tay cầm bằng gỗ xốp; Tay cầm nhựa; Chuôi cao su; Tay cầm bằng gỗ; Khác
pt-BR: Formato do punho do bastão: Punho de cortiça; Alça de plástico; Punho de borracha; Cabo de madeira; Outro
es: Diseño de empuñadura de bastón: Empuñadura de corcho; Mango de plástico; Empuñadura de goma; Mango de madera; Otros
nb: Batongrepsdesign: Korkgrep; Plasthåndtak; Gummigrep; Trehåndtak; Annet
sl-SI: Zasnova oprijema na dirigentski paličici: Ročaj iz plute; Plastični ročaj; Ročaj iz gume; Lesen ročaj; Drugo
hr-HR: Dizajn drške na palici: Plutena drška; Plastična ručka; Gumena drška; Drvena drška; Ostalo
tr: Baton kavrama tasarımı: Mantar kabza; Plastik kabza; Kauçuk kabza; Ahşap kabza; Diğer
ja: バトンのグリップの種類: コルクグリップ; プラスチックハンドル; ラバーグリップ; 木製ハンドル; その他